---
output:
  word_document:
    reference_docx: ../MPFF report template v1.1.dotx
---


```{r setup, include=FALSE}

# print settings
options(max.print=999999)
options(dplyr.summarise.inform = FALSE)

knitr::opts_chunk$set(echo = FALSE,	message = FALSE,	warning = FALSE,	comment = "",	crop = TRUE )
knitr::opts_chunk$set(fig.width=10) 

# Reset lists
rm(list=ls())

# Open relevant packages 
library(tidyverse)     # combined package of dplyr, tidyr, ggplot, readr, purrr and tibble
library(readxl)        # excel reader from hadley
library(writexl)       # write excel files
library(zoo)           # manipulating data
library(lubridate)     # date functions      (this is part of tidyverse, but needs to be loaded separately)
library(stringr)       # string manipulation (this is part of tidyverse, but needs to be loaded separately)
library(sf)            # simple features
library(tidygeocoder)  # finding positions for harbours
library(sqldf)         # look up values within a range

# source("../gisland/r/geo_inside.R")
source("../r/FLYSHOOT utils.R")
source("../r/FLYSHOOT add tripdata v2.0 functions.R")

onedrive   = "C:/Users/MartinPastoors/Martin Pastoors/FLYSHOOT - General/rdata"
tripdir    = "C:/Users/MartinPastoors/Martin Pastoors/FLYSHOOT - General/tripdata"

load(file.path(onedrive, "kisten.RData"))
soorten <-
  kisten %>% 
  ungroup() %>% 
  mutate(soorten2 = toupper (soorten)) %>% 
  mutate(soorten2 = gsub("\\)","",soorten2)) %>% 
  mutate(soorten2 = gsub(" \\(","/",soorten2)) %>% 
  mutate(soorten2 = gsub("\\/ ","/",soorten2)) %>% 
  mutate(soorten2 = case_when(
    soorten2 == "BOT SS"              ~ "BOT/FLE",
    soorten2 == "GRT PIETER MAN/WEG"  ~ "GROTE PIETERMAN/WEG",
    soorten2 == "INKTVIS/SQC"         ~ "INKTVIS/SQR",
    soorten2 == "PILSTER/PIL"         ~ "PILCHARDS/PIL",
    soorten2 == "WIJTING/DICHT"       ~ "WIJTING/WHG",
    soorten2 == "ZEEDUIVEL/ANF"       ~ "ZEEDUIVEL/MON",
    soorten2 == "ZONNEVIS/ZON"        ~ "ZONNEVIS/JOD",
    soorten2 == "SCHARRETONG"         ~ "SCHARTONG/MEG",
    soorten2 == "FRANSE POON"         ~ "FRANSE POON/GUR",
    soorten2 == "HORSMAKREEL/JAX"     ~ "HORSMAKREEL/HOM",
    TRUE                             ~ soorten2
  )) %>% 
  distinct(soorten, soorten2) %>% 
  tidyr::separate(soorten2, into=c("naam", "species"), sep="/", remove = FALSE) %>% 
  arrange(naam, desc(species)) %>% 
  group_by(naam) %>%
  mutate(species = ifelse(is.na(species), lag(species), species)) %>% 
  ungroup() %>% 
  dplyr::select(soorten, species)

save(soorten, file=file.path(onedrive, "soorten.RData"))


# load spatial datasets -------------------------
spatialdir = "C:/DATA/RDATA"

fao_sf          <- loadRData(file.path(spatialdir, "fao_sf.RData"))
fao_sf_area     <- fao_sf %>% filter(F_LEVEL=="MAJOR") %>% dplyr::select(F_AREA) %>% rename(area = F_AREA)
fao_sf_subarea  <- fao_sf %>% filter(F_LEVEL=="SUBAREA") %>% dplyr::select(F_SUBAREA) %>% rename(subarea = F_SUBAREA)
fao_sf_division <- fao_sf %>% filter(F_LEVEL=="DIVISION") %>% dplyr::select(F_DIVISION) %>% rename(division = F_DIVISION)

rect_sf         <- loadRData(file.path(spatialdir, "rect_sf.RData")) 
rect_sf2        <- rect_sf %>% dplyr::select(rect=ICESNAME) 

eez_sf          <- loadRData(file.path(spatialdir, "eez.sf.RData")) %>% dplyr::select(economiczone = ISO_Ter1) 

load(file.path(spatialdir, "world_mr_sf.RData"))
load(file.path(spatialdir, "world_mr_df.RData"))

rect_df <-
  loadRData(file.path(spatialdir, "rect_df.RData")) %>% 
  rename(rect=ICESNAME) %>% 
  group_by(rect) %>% 
  filter(row_number() ==1) %>% 
  dplyr::select(rect, lon=long, lat)

load(file.path(onedrive, "harbours.RData"))


# ----------------------------------------------------------------------------
# read the pefa elog data per trek
# ----------------------------------------------------------------------------

pefa_list      <- list.files(path=file.path(tripdir, "/_te verwerken"), pattern="elog pefa", full.names = TRUE)
pefa_trek_list <- list.files(path=file.path(tripdir, "/_te verwerken"),pattern="elog_pefa_per_trek",full.names = TRUE)
treklijst_list <- list.files(path=file.path(tripdir, "/_te verwerken"),pattern="treklijst",full.names = TRUE)
marelec_list   <- list.files(path=file.path(tripdir, "/_te verwerken"),pattern="kisten",full.names = TRUE)
  
my_files <-
  data.frame(stringsAsFactors = FALSE) %>% 
  
    {if(!is_empty(pefa_list)) {
      
      bind_rows(
        ., 
        data.frame(
          vessel = stringr::word(basename(pefa_list), 1),
          trip   = stringr::word(basename(pefa_list), 2),
          source = "pefa",
          file   = pefa_list
        )
      )} else {.}
    } %>% 
  
    { if(!is_empty(pefa_trek_list)) {
    
      bind_rows(
        ., 
        data.frame(
          vessel = stringr::word(basename(pefa_trek_list), 1),
          trip   = stringr::word(basename(pefa_trek_list), 2),
          source = "pefa_trek",
          file   = pefa_trek_list
        )
      )} else {.}
    } %>% 
  
  {if(!is_empty(treklijst_list)) {
      
      bind_rows(
        ., 
        data.frame(
          vessel = stringr::word(basename(pefa_list), 1),
          trip   = stringr::word(basename(pefa_list), 2),
          source = "treklijst",
          file   = treklijst_list
        )
      )} else {.}
  } %>% 

  {if(!is_empty(marelec_list)) {
      
      bind_rows(
        ., 
        data.frame(
          vessel = stringr::word(basename(marelec_list), 1),
          trip   = stringr::word(basename(marelec_list), 2),
          source = "marelec",
          file   = marelec_list
        )
      )} else {.}
  } 


my_trips <-
  my_files %>% 
  distinct(vessel, trip)


# ----------------------------------------------------------------------------
# loop over unique pefa files
# ----------------------------------------------------------------------------
i <-1

haul1 <- trip1 <- elog1 <- marelec1 <- data.frame(stringsAsFactors = FALSE)

for (i in 1:nrow(my_trips)) {
  
  my_vessel = my_trips[i,"vessel"]
  my_trip   = my_trips[i,"trip"]
  my_trip2  = gsub("_","",my_trip)

  print(paste(my_vessel, my_trip))
  
  # Get info from elog per trek ----------------------------------------------------
  
  if (any(grepl(paste(my_vessel, my_trip), pefa_list))) {

    my_file <- filter(my_files,
                      vessel == my_vessel, trip== my_trip, source=="pefa")$file
    
    e  <- get_pefa(my_file)

  } 

  # Get info from elog per trek ----------------------------------------------------
  
  if (any(grepl(paste(my_vessel, my_trip), pefa_trek_list))) {

    my_file <- filter(my_files,
                      vessel == my_vessel, trip== my_trip, source=="pefa_trek")$file
    
    raw <- get_raw_from_pefa_trek(my_file)
      
    h  <- get_haul_from_raw(raw)
    t  <- get_trip_from_h(h) 
    m  <- get_kisten_from_raw(raw)
    # et <- get_pefa_trek(raw) 
    
  } 
  
  haul1 <- haul1 %>% bind_rows(h)
  trip1 <- trip1 %>% bind_rows(t)
  marelec1 <- marelec1 %>% bind_rows(m)
  elog1 <- elog1 %>% bind_rows(e)
} # end of loop


# ----------------------------------------------------------------------------
# loop over treklijst and marelec files
# ----------------------------------------------------------------------------

i <-1

haul2 <- trip2 <- marelec2 <- data.frame(stringsAsFactors = FALSE)

for (i in 1:nrow(my_trips)) {
  
  my_vessel = my_trips[i,"vessel"]
  my_trip   = my_trips[i,"trip"]
  my_trip2  = gsub("_","",my_trip)

  print(paste(my_vessel, my_trip))
  
  # Get info from treklijst ----------------------------------------------------
  
  if (any(grepl(paste(my_vessel, my_trip), treklijst_list))) {

    my_file <- filter(my_files,
                      vessel == my_vessel, trip== my_trip, source=="treklijst")$file
    my_elog <- filter(my_files,
                      vessel == my_vessel, trip== my_trip, source=="pefa")$file
    my_trip3 <- get_tripnumber(my_elog)     
    
    
    h  <- get_haul_treklijst(my_vessel, my_trip2, my_file) %>% 
      mutate(trip = my_trip3)
    t  <- get_trip_from_h(h) 
    
  } 

    # Get info from marelec ----------------------------------------------------
  
  if (any(grepl(paste(my_vessel, my_trip), marelec_list))) {

    my_file <- filter(my_files,
                      vessel == my_vessel, trip== my_trip, source=="marelec")$file
    my_elog <- filter(my_files,
                      vessel == my_vessel, trip== my_trip, source=="pefa")$file
    my_trip3 <- get_tripnumber(my_elog)     
    
    
    m  <- get_kisten(my_vessel, my_trip2, my_file, h) %>% 
      mutate(trip = my_trip3) %>% 
      left_join(soorten, by="soorten" ) 

  } 
  
  haul2 <- haul2 %>% bind_rows(h)
  trip2 <- trip2 %>% bind_rows(t)
  marelec2 <- marelec2 %>% bind_rows(m)
} # end of loop


# janitor::compare_df_cols(h, haul)
# haul <- haul %>% janitor::remove_empty(which = "cols")
# skimr::skim(h)

# xmin <-   floor(min(haul1$lon, haul2$lon, trip1$lon, trip2$lon, na.rm=TRUE))
# xmax <- ceiling(max(haul1$lon, haul2$lon, trip1$lon, trip2$lon, na.rm=TRUE))
# ymin <-   floor(2*min(haul1$lat, haul2$lat, trip1$lat, trip2$lat, na.rm=TRUE))/2
# ymax <- ceiling(2*max(haul1$lat, haul2$lat, trip1$lat, trip2$lat, na.rm=TRUE))/2

xmin <-   (min(haul1$lon, haul2$lon, trip1$lon, trip2$lon, na.rm=TRUE))
xmax <- (max(haul1$lon, haul2$lon, trip1$lon, trip2$lon, na.rm=TRUE))
ymin <-   (2*min(haul1$lat, haul2$lat, trip1$lat, trip2$lat, na.rm=TRUE))/2
ymax <- (2*max(haul1$lat, haul2$lat, trip1$lat, trip2$lat, na.rm=TRUE))/2


```


**FLYSHOOT vergelijking tussen PEFA exports bestanden en handmatige invoer/Marelec export**

By: Martin Pastoors

Report generated: `r format(Sys.time(), '%d/%m/%Y')`

```{r samenvatting, echo=FALSE, message=FALSE, warning=FALSE, comment=NA}

my_files %>% 
  ungroup() %>% 
  mutate(file=basename(file)) %>% 
  pander::pandoc.table(.,
             style = "simple",
             split.tables=400, 
             justify = "left",
             missing=".",
             round=c(0,0,0,0,0,0,0,0,0,0,0,0,0,0,0,0,0,0,0,0,0))

haul1 %>% 
  ungroup() %>% 
  distinct(vessel, trip, departureport, arrivalport, haul, date) %>% 
  group_by(vessel, trip, departureport, arrivalport) %>% 
  summarise(
    nhauls = n_distinct(haul),
    mindate = min(date, na.rm=TRUE),
    maxdate = max(date, na.rm=TRUE)
  ) %>% 
  tidyr::unite(period, c(mindate, maxdate), sep="_") %>% 
  pander::pandoc.table(.,
             style = "simple",
             split.tables=400, 
             justify = "left",
             missing=".",
             round=c(0,0,0,0,0,0,0,0,0,0,0,0,0,0,0,0,0,0,0,0,0))



```

\newpage

Vergelijking trekposities vanuit treklijst (handmatig ingevuld) en gekoppelde GPS-Marelec-PEFA export. 

```{r, echo=FALSE, message=FALSE, warning=FALSE, comment=NA, fig.asp=1.2}

bind_rows(trip1, trip2) %>% 
  
  ggplot() +
  theme_publication() +
  coord_quickmap(xlim=c(xmin,xmax) , ylim=c(ymin, ymax)) +
  geom_polygon(data=world_mr_df, aes(x=long, y=lat, group=group), fill = "grey75") +
  
  geom_point(aes(x=lon, y=lat, colour=source), alpha = 0.5, size=0.2) +
  geom_path(aes(x=lon, y=lat, colour=source), alpha = 0.5) +
  geom_text(aes(x=lon, y=lat, label=haul, colour=source)) +
  # geom_jitter(data=hh,
  #            aes(x=lon, y=lat), 
  #            size=1, shape=3, width=0.05, height=0.025) +

  scale_x_continuous(breaks = seq(floor(xmin), ceiling(xmax), 1)) +
  scale_y_continuous(breaks = seq(floor(2*ymin)/2, ceiling(2*ymax)/2, 0.5)) +
  facet_wrap(~trip, ncol=2)


```

\newpage

Vergelijking treknummer en datum/tijd vanuit treklijst (handmatig ingevuld) en gekoppelde GPS-Marelec-PEFA export. 

```{r, echo=FALSE, message=FALSE, warning=FALSE, comment=NA, fig.asp=1.2}


bind_rows(haul1, haul2) %>%
  ungroup() %>% 
  arrange(source, vessel, trip, haul) %>% 
  group_by(source, vessel, trip) %>% 
  mutate(cumlandingweight = cumsum(landingweight)) %>% 
  # View()

  ggplot() +
  theme_publication() +
  # geom_point(aes(x=haultime, y=cumlandingweight, colour=source), alpha = 0.5) +
  # geom_path (aes(x=haultime, y=cumlandingweight, colour=source), alpha = 0.5) +
  geom_point(aes(x=haultime, y=haul, colour=source), alpha = 0.5) +
  geom_path (aes(x=haultime, y=haul, colour=source), alpha = 0.5) +

  facet_wrap(~trip, ncol=2, scales="free_x")


```

\newpage

Vergelijking totale aanvoer per soort vanuit marelec export (handmatig), PEFA elog en gekoppelde GPS-Marelec-PEFA export. 

```{r, echo=FALSE, message=FALSE, warning=FALSE, comment=NA, fig.asp=1.2}

d <-
  bind_rows(
    marelec1 %>% mutate(date = as.Date(datetime)), 
    marelec2 %>% mutate(date = as.Date(datetime)),
    elog1    %>% mutate(source = "elog") %>% rename(gewicht=weight)
  ) %>%
  group_by(source, vessel, trip) %>% 
  mutate(trip2 = paste(vessel, trip, paste(min(date), max(date), sep="_"))) %>% 

  group_by(source, trip2, species) %>% 
  summarise(gewicht = sum(gewicht, na.rm=TRUE)) 

df <-
  d %>% 
  group_by(species) %>% 
  summarise(totalcatch = sum(gewicht, na.rm=TRUE)) %>% 
  filter(totalcatch > 100) %>%
  arrange(desc(totalcatch)) %>% 
  pull(species)

d %>%   
  filter(species %in% df) %>% 
  mutate(species = factor(species, levels=df)) %>% 
  mutate(source  = factor(source, levels=c("elog","pefa trek","marelec"))) %>% 
  
  ggplot() +
  theme_publication() +
  geom_bar(aes(x=species, y=gewicht, fill=source), stat="identity", position=position_dodge2(preserve="single"), alpha = 0.5) +
  coord_flip() +
  scale_x_discrete(limits=rev) +
  facet_wrap(~trip2, ncol=2)


```

