---
output:
  word_document:
    reference_docx: ../report_template.dotx
---


```{r setup, include=FALSE}

# ==========================================================================================================
# Generate  FLYSHOOT elog overview
# 
# 03/02/2023 first coding
# ==========================================================================================================

knitr::opts_chunk$set(echo = FALSE,	message = FALSE,	warning = FALSE,	comment = "",	crop = TRUE )
knitr::opts_chunk$set(fig.width=10) 

options(dplyr.summarise.inform = FALSE)

# Reset lists
rm(list=ls())

# Libraries
library(rmarkdown)                   # note: requires knitr 1.21

require(tidyverse, quietly=TRUE)     # combined package of dplyr, tidyr, ggplot, readr, purrr and tibble
require(lubridate, quietly=TRUE)     # data handling
require(reshape2, quietly=TRUE)      # reshaping data; e.g. cast
require(RColorBrewer)                # colour schemes
library(viridis)
library(pander)

library(captioner)                   # for captions
tab_nums <- captioner::captioner(prefix = "Table " , levels=1, type=c("n"), infix=".")
fig_nums <- captioner::captioner(prefix = "Figure ", levels=1, type=c("n"), infix=".")

# Source all the utils
source("../../prf/R/my utils.r")

get_onedrive <- function (team="Martin Pastoors", site="FLYSHOOT - General") {
  
  if (Sys.info()['sysname'] == 'Windows') {
    
    # set onedrive directory
    if(dir.exists(file.path(Sys.getenv('USERPROFILE'), team, site))) {
      onedrive <- file.path(Sys.getenv('USERPROFILE'), team, site)   
    } else if(dir.exists(file.path('C:/DATA/PFA', team, site))) {
      onedrive <- file.path('C:/DATA/PFA', team, site)
    } else if(dir.exists(file.path('D:/DATA/PFA', team, site))) {
      onedrive <- file.path('D:/DATA/PFA', team, site)
    } else {
      stop("Onedrive directory not found")
    }
  }
  
  return(onedrive)
}

spatialdir <- "C:/DATA/RDATA"

# spatial data files

load(file.path(spatialdir, "world_lr_sf.RData"))
load(file.path(spatialdir, "world_hr_sf.RData"))
# load(file.path(onedrive, "rdata/eez.df.RData"))
# load(file.path(onedrive, "rdata/fao.df.RData"))
# load(file.path(onedrive, "rdata/depth200.df.RData"))
load(file.path(spatialdir, "rect_lr_sf.RData"))

load(file.path(spatialdir, "world_lr_df.RData"))

load(file.path(spatialdir, "asfis.RData"))

# ===============================================================================
#  Load and filter the trip data
# ===============================================================================

# set onedrive directory
onedrive <- get_onedrive(team="Martin Pastoors", site="FLYSHOOT - General")

# load datasets
load(file.path(onedrive, "rdata/haul.RData"))
load(file.path(onedrive, "rdata/kisten.RData"))
load(file.path(onedrive, "rdata/elog.RData"))

yrs     <- 2012:2023
mnths   <- 1:12
vessels <- NA

# making the data selections
h <- 
  haul %>%
  ungroup() %>% 
  {if(!is.na(all(vessels))) filter(., vessel %in% vessels) else . } %>% 
  {if(!is.na(all(yrs)))     filter(., year %in% yrs) else . } %>% 
  {if(!is.na(all(mnths)))   filter(., month %in% mnths) else .} %>% 
  ungroup()

e <- 
  elog %>%
  ungroup() %>% 
  {if(!is.na(all(vessels))) filter(., vessel %in% vessels) else . } %>% 
  {if(!is.na(all(yrs)))     filter(., year %in% yrs) else . } %>% 
  {if(!is.na(all(mnths)))   filter(., month %in% mnths) else .} %>% 
  ungroup() %>% 
  mutate(species = tolower(species)) %>% 
  left_join(dplyr::select(asfis,
                          species, scientificname, englishname, dutchname),
            by = "species")

# calculate the scaling of plots

xmin <- floor(2 * (min(e$lon, na.rm=TRUE)-0.5))/2;
xmax <- ceiling(2 * (max(e$lon, na.rm=TRUE)+0.5))/2;
ymin <- floor(2 * (min(e$lat, na.rm=TRUE)-0.5))/2;
ymax <- ceiling(2* (max(e$lat, na.rm=TRUE)+0.5))/2

n <- 15

effort <-
  e %>% 
  dplyr::group_by(source, vessel, year, month) %>% 
  dplyr::summarize(ndays = n_distinct(paste(vessel, date))) 

catch <-
  e %>% 
  dplyr::group_by(source, vessel, year, month, species, 
                  scientificname, englishname, dutchname) %>% 
  dplyr::summarize(weight = sum(weight, na.rm=TRUE)) %>% 
  dplyr::group_by(source, vessel, year, month) %>% 
  dplyr::mutate(perc = weight/sum(weight, na.rm=TRUE)) %>% 
  left_join(effort, by=c("source", "vessel", "year","month")) %>% 
  mutate(catch_day = weight / ndays)

top <-
  catch %>% 
  dplyr::group_by(species) %>% 
  dplyr::summarize(weight     = sum(weight, na.rm=TRUE)) %>% 
  arrange(desc(weight)) %>% 
  slice_head(n=n)


```


# Een overzicht van de beschikbare elog data. 

Report generated: `r format(Sys.time(), '%d/%m/%Y')`

&nbsp;

Vessels `r paste(unique(e$vessel), collapse=", ")`

Years `r paste(min(yrs), max(yrs), sep="-")`

Totale vangst per schip, maand en jaar (kleur geeft aan of het Ecatch of PEFA is)

```{r vangst, echo=FALSE, message=FALSE, warning=FALSE, comment=NA, fig.asp=1.0}

fig_nums(
  name    = "totalevangst", 
  level = 1, display = FALSE,
  caption = "Totale vangst (=aanvoer)")


catch %>% 
  group_by(source, vessel, year, month) %>% 
  summarise(weight = sum(weight, na.rm=TRUE)) %>% 
  
  ggplot(aes(x=year, y=month)) +
  theme_publication() +
  geom_point(aes(colour=source, size=weight)) +
  scale_y_continuous(breaks=seq(1,12,1)) +
  labs(size="catch") + 
  facet_wrap(~vessel)


```

_`r fig_nums("totalevangst")`_

\newpage

Aantal visdagen per schip, maand en jaar (kleur geeft aan uit welke bron de data afkomstig zijn)

```{r visdagen, echo=FALSE, message=FALSE, warning=FALSE, comment=NA, fig.asp=1.0}

fig_nums(
  name    = "visdagen", 
  level = 1, display = FALSE,
  caption = "Totaal aantal visdagen")


effort %>% 

  ggplot(aes(x=year, y=month)) +
  theme_publication() +
  geom_point(aes(colour=source, size=ndays)) +
  scale_y_continuous(breaks=seq(1,12,1)) +
  facet_wrap(~vessel)


```

_`r fig_nums("visdagen")`_

\newpage

Gemiddeld aantal visdagen per week, per schip en jaar (kleur geeft aan uit welke bron de data afkomstig zijn). 

Dit laat duidelijk zien dat de m-catch exports onjuiste informatie geven over het aantal visdagen. In de huidige m-catch export wordt niet de datum van de vangst vermeld, maar de datum van de aanlanding. Daardoor wordt het aantal visdagen onderschat. 


```{r visdagen2, echo=FALSE, message=FALSE, warning=FALSE, comment=NA, fig.asp=0.6}

fig_nums(
  name    = "visdagen2", 
  level = 1, display = FALSE,
  caption = "Gemiddeld aantal visdagen per week")


pp<-
  e %>% 
  group_by(vessel, year, source, week) %>% 
  summarise(ndays = n_distinct(date)) %>% 
  group_by(vessel, year, source) %>% 
  summarise(ndays = mean(ndays, na.rm=TRUE)) %>% 

  ggplot(aes(x=year, y=ndays, group=source)) +
  theme_publication() +
  geom_point(aes(colour=source)) +
  geom_line(aes(colour=source)) +
  scale_y_continuous(breaks=seq(0,7,1)) +
  scale_x_continuous(breaks=yrs) +
  facet_wrap(~vessel)

print(pp)

png(filename=file.path(onedrive,"report","CPUE 27.7.d-27.7.e","figures","average days at sea by week.png"),
     width=12.5, height=5.5, units="in", res=300, bg="transparent")
print( pp   + 
         theme(plot.background = element_blank()) +
         theme(panel.background = element_blank())) 
invisible(dev.off())


```

_`r fig_nums("visdagen2")`_

