---
output:
  word_document:
    reference_docx: ../report_template.dotx
---


```{r setup, include=FALSE}

# ==========================================================================================================
# Generate standard FLYSHOOT elog overview
# 
# 11/01/2023 first coding
# ==========================================================================================================

knitr::opts_chunk$set(echo = FALSE,	message = FALSE,	warning = FALSE,	comment = "",	crop = TRUE )
knitr::opts_chunk$set(fig.width=10) 

options(dplyr.summarise.inform = FALSE)

# Reset lists
rm(list=ls())

# Libraries
library(rmarkdown)                   # note: requires knitr 1.21

require(tidyverse, quietly=TRUE)     # combined package of dplyr, tidyr, ggplot, readr, purrr and tibble
require(lubridate, quietly=TRUE)     # data handling
require(reshape2, quietly=TRUE)      # reshaping data; e.g. cast
require(RColorBrewer)                # colour schemes
library(viridis)
library(pander)

library(captioner)                   # for captions
tab_nums <- captioner::captioner(prefix = "Table " , levels=1, type=c("n"), infix=".")
fig_nums <- captioner::captioner(prefix = "Figure ", levels=1, type=c("n"), infix=".")

# Source all the utils
source("../../prf/R/my utils.r")

get_onedrive <- function (team="Martin Pastoors", site="FLYSHOOT - General") {
  
  if (Sys.info()['sysname'] == 'Windows') {
    
    # set onedrive directory
    if(dir.exists(file.path(Sys.getenv('USERPROFILE'), team, site))) {
      onedrive <- file.path(Sys.getenv('USERPROFILE'), team, site)   
    } else if(dir.exists(file.path('C:/DATA/PFA', team, site))) {
      onedrive <- file.path('C:/DATA/PFA', team, site)
    } else if(dir.exists(file.path('D:/DATA/PFA', team, site))) {
      onedrive <- file.path('D:/DATA/PFA', team, site)
    } else {
      stop("Onedrive directory not found")
    }
  }
  
  return(onedrive)
}

spatialdir <- "C:/DATA/RDATA"

# spatial data files

load(file.path(spatialdir, "world_lr_sf.RData"))
load(file.path(spatialdir, "world_mr_sf.RData"))
load(file.path(spatialdir, "world_hr_sf.RData"))
# load(file.path(onedrive, "rdata/eez.df.RData"))
# load(file.path(onedrive, "rdata/fao.df.RData"))
# load(file.path(onedrive, "rdata/depth200.df.RData"))
load(file.path(spatialdir, "rect_lr_sf.RData"))

load(file.path(spatialdir, "world_lr_df.RData"))

load(file.path(spatialdir, "afsis.RData"))

# ===============================================================================
#  Load and filter the trip data
# ===============================================================================

# set onedrive directory
onedrive <- get_onedrive(team="Martin Pastoors", site="FLYSHOOT - General")

# load datasets
haul   <- loadRData(file.path(onedrive, "rdata/haul.RData"))
kisten <- loadRData(file.path(onedrive, "rdata/kisten.RData")) 
elog   <- loadRData(file.path(onedrive, "rdata/elog.RData")) %>% mutate(species = toupper(species))

yrs     <- 2019:2022
mnths   <- NA
vessels <- NA

# making the data selections
h <- 
  haul %>%
  ungroup() %>% 
  {if(!is.na(all(vessels))) filter(., vessel %in% vessels) else . } %>% 
  {if(!is.na(all(yrs)))     filter(., year %in% yrs) else . } %>% 
  {if(!is.na(all(mnths)))   filter(., month %in% mnths) else .} %>% 
  ungroup()

e <- 
  elog %>%
  ungroup() %>% 
  {if(!is.na(all(vessels))) filter(., vessel %in% vessels) else . } %>% 
  {if(!is.na(all(yrs)))     filter(., year %in% yrs) else . } %>% 
  {if(!is.na(all(mnths)))   filter(., month %in% mnths) else .} %>% 
  ungroup() %>% 
  mutate(species = tolower(species)) %>% 
  mutate(species = ifelse(species == "SQR", "SQC", species)) %>% 
  left_join(dplyr::select(afsis,
                          species, scientific_name, english_name, dutch_name),
            by = "species") %>% 
  mutate(species = toupper(species))  


# calculate the scaling of plots

xmin <- floor(2 * (min(e$lon, na.rm=TRUE)-0.5))/2;
xmax <- ceiling(2 * (max(e$lon, na.rm=TRUE)+0.5))/2;
ymin <- floor(2 * (min(e$lat, na.rm=TRUE)-0.5))/2;
ymax <- ceiling(2* (max(e$lat, na.rm=TRUE)+0.5))/2

# xdistance <- geosphere::distGeo(matrix(c(xmin, ymin), ncol=2, byrow=FALSE),
#                                 matrix(c(xmax, ymin) , ncol=2, byrow=FALSE) )/1000
# ydistance <- geosphere::distGeo(matrix(c(xmin, ymin), ncol=2, byrow=FALSE),
#                                 matrix(c(xmin, ymax) , ncol=2, byrow=FALSE) )/1000
 
 
 
# xdistance <- geo::arcdist(lat=ymin, lon=xmin, lat1 = ymin, lon1 = xmax, scale = "km")
# ydistance <- geo::arcdist(lat=ymin, lon=xmin, lat1 = ymax, lon1 = xmin, scale = "km") 
# aspect    <- ydistance/xdistance

# if (aspect < 1.4) {
#   
#   projecty  <- ((1.4/aspect * ydistance) - ydistance)/2
#   ymax      <- as.numeric(geosphere::destPoint(p=c(xmin, ymax), b=0, d=projecty*1000)[,2])
#   ymin      <- as.numeric(geosphere::destPoint(p=c(xmin, ymin), b=180, d=projecty*1000)[,2])
#   # ymin      <- floor  (2 * (ymin-0.5))/2 
#   # ymax      <- ceiling(2* (ymax+0.5))/2
# 
# } else {
# 
#   projectx  <- ((aspect/1.4 * xdistance) - xdistance)/2
#   xmin      <- as.numeric(geosphere::destPoint(p=c(xmin, ymin), b=270, d=projectx*1000)[,1])
#   xmax      <- as.numeric(geosphere::destPoint(p=c(xmax, ymin), b=90,  d=projectx*1000)[,1])
#   # xmin      <- floor(2 * (xmin-0.5))/2;   
#   # xmax      <- ceiling(2 * (xmax+0.5))/2;
# }

n <- 15

effort <-
  e %>% 
  dplyr::group_by(vessel, year) %>% 
  dplyr::summarize(ndays = n_distinct(paste(vessel, date))) 

catch <-
  e %>% 
  dplyr::group_by(vessel, year, species, 
                  scientific_name, english_name, dutch_name) %>% 
  dplyr::summarize(weight = sum(weight, na.rm=TRUE)) %>% 
  dplyr::group_by(vessel, year) %>% 
  dplyr::mutate(perc = weight/sum(weight, na.rm=TRUE)) %>% 
  left_join(effort, by=c("vessel", "year")) %>% 
  mutate(catch_day = weight / ndays)

top <-
  catch %>% 
  dplyr::group_by(species) %>% 
  dplyr::summarize(weight     = sum(weight, na.rm=TRUE)) %>% 
  arrange(desc(weight)) %>% 
  slice_head(n=n)


```


# Elog comparisons 

### Vessels `r paste(unique(e$vessel), collapse=", ")`

### Years `r paste(yrs, collapse=", ")`, months: `r paste(mnths, collapse=", ")`

Report generated: `r format(Sys.time(), '%d/%m/%Y')`

&nbsp;

<!-- ########################################################################################## -->
<!-- Table: vangst --------------------------- -->
<!-- ########################################################################################## -->

Totaal aantal visdagen. Januari 2023 lijkt incompleet te zijn. 

```{r visdagen, echo=FALSE, message=FALSE, warning=FALSE, comment=NA, fig.asp=0.6}

tab_nums(
  name    = "visdagen", 
  level = 1, display = FALSE,
  caption = "Totaal aantal visdagen")


effort %>% 

  ggplot(aes(x=year, y=ndays)) +
  theme_publication() +
  geom_bar(aes(fill=vessel), stat="identity")


```

_`r tab_nums("visdagen")`_

\newpage

Een vergelijking van de aanvoer per soort vanuit de elog gegevens (`r n` meest aangevoerde soorten). 

<!-- ########################################################################################## -->
<!-- Table: vangst --------------------------- -->
<!-- ########################################################################################## -->

Totale vangst per soort

```{r vangstpersoort, echo=FALSE, message=FALSE, warning=FALSE, comment=NA, fig.asp=1.0}

tab_nums(
  name    = "vangstpersoort", 
  level = 1, display = FALSE,
  caption = "Vangst per soort (kg)")

catch %>% 
  filter(species %in% top$species) %>% 
  
  ggplot(aes(x=year, y=weight)) +
  theme_publication() +
  geom_bar(aes(fill=vessel), stat="identity") +
  expand_limits(y=0) +
  facet_wrap(~species)


```

_`r tab_nums("vangstpersoort")`_

\newpage

<!-- ########################################################################################## -->
<!-- cpue informatie --------------------------- -->
<!-- ########################################################################################## -->

Gemiddelde vangst per soort per dag

```{r cpuepersoort, echo=FALSE, message=FALSE, warning=FALSE, comment=NA, fig.asp=1.0}

tab_nums(
  name    = "cpuepersoort", 
  level = 1, display = FALSE,
  caption = "Vangst per soort en per dag (kg/dag)")

catch %>% 
  filter(species %in% top$species) %>% 
  
  ggplot(aes(x=year, y=catch_day)) +
  theme_publication() +
  geom_line(aes(colour=vessel)) +
  geom_point(aes(colour=vessel)) +
  expand_limits(y=0) +
  facet_wrap(~species, scales="free_y")


```

_`r tab_nums("cpuepersoort")`_

\newpage

Totale vangst per soort

```{r vangstpersoort2, echo=FALSE, message=FALSE, warning=FALSE, comment=NA, fig.asp=1.2}

tab_nums(
  name    = "vangstpersoort2", 
  level = 1, display = FALSE,
  caption = "Vangst per soort per maand")

t <-
  catch %>% 
  filter(species %in% top$species) %>% 
  mutate(
    dutch_name = ifelse(species %in% c("SQC","SQR"), "pijlinktvis", dutch_name),
    species    = ifelse(species %in% c("SQC","SQR"), "SQR/SQC", species)
  ) %>% 
  group_by(year, species, dutch_name) %>% 
  summarise(
    catch = sum(weight, na.rm=TRUE),
    n     = n_distinct(vessel)) %>% 
  mutate(catch = catch/n ) %>% 
  mutate(species = paste(species, dutch_name))


t1 <-
  t %>% 
  group_by(species) %>% 
  summarise(
    catch = sum(catch, na.rm=TRUE),
    n     = n()) %>% 
  mutate(catch = catch/n) 

t %>% 
  ggplot(aes(x=species, y=catch)) +
  theme_publication() +
  # theme(axis.text = element_text(angle = 90, vjust = 0.5, hjust=1, size=8)) +
  geom_bar(data=t1, stat="identity", fill="gray", alpha=0.5) +
  geom_segment(aes(x=species,xend=species, 
                   y=0, yend=catch)) + 
  geom_point() +
  coord_flip() +
  expand_limits(y=0) +
  labs(y="catch/vessel") +
  facet_wrap(~year, nrow=4)


```


\newpage

Gemiddelde vangst per soort per dag

```{r cpuepersoort2, echo=FALSE, message=FALSE, warning=FALSE, comment=NA, fig.asp=1.0}

tab_nums(
  name    = "cpuepersoort2", 
  level = 1, display = FALSE,
  caption = "Vangst per soort en per dag (kg/dag)")

t <-
  catch %>% 
  filter(species %in% top$species) %>% 
  group_by(year, month, species) %>% 
  summarise(catch_day = mean(catch_day, na.rm=TRUE))

t1 <-
  t %>% 
  group_by(month, species) %>% 
  summarise(catch_day = mean(catch_day, na.rm=TRUE))

t %>% 
  ggplot(aes(x=species, y=catch_day)) +
  theme_publication() +
  theme(axis.text.x = element_text(angle = 90, vjust = 0.5, hjust=1, size=8)) +
  geom_bar(data=t1, stat="identity", fill="gray", alpha=0.5) +
  geom_segment(aes(x=species,xend=species, 
                   y=0, yend=catch_day)) + 
  geom_point() +
  expand_limits(y=0) +
  facet_wrap(~year)


```

_`r tab_nums("cpuepersoort2")`_

\newpage

<!-- ########################################################################################## -->
<!-- catch deviation by rectangle --------------------------- -->
<!-- ########################################################################################## -->

Vangst afwijking ten opzichte van gemiddelde

```{r cpuepersoort, echo=FALSE, message=FALSE, warning=FALSE, comment=NA, fig.asp=1.0}

tab_nums(
  name    = "catchdeviation", 
  level = 1, display = FALSE,
  caption = "Vangst afwijking per soort")

t <-
  e %>% 
  filter(species %in% slice_head(top, n=6)$species) %>% 
  drop_na(weight) %>% 
  group_by(species, rect, year) %>% 
  summarise(
    weight = sum(weight, na.rm=TRUE)) %>% 
  group_by(species, rect) %>% 
  mutate(avgweight = mean(weight, na.rm=TRUE)) %>% 
  ungroup() %>% 
  mutate(
    anomaly   = weight - avgweight) %>% 
  dplyr::select(-weight)

p <-
  e %>% 
  ungroup() %>% 
  dplyr::select(vessel, species, rect, year, weight) %>% 
  filter(species %in% slice_head(top, n=6)$species) %>% 
  # drop_na(weight) %>% 
  left_join(t, by=c("species", "rect", "year")) %>% 
  rename(ICESNAME=rect) %>% 
  left_join(rect_lr_sf, by=c("ICESNAME")) %>% 
  dplyr::select(-ID, -SOUTH, -NORTH, -WEST, -EAST) %>% 
  sf::st_as_sf()

p %>% 
  ggplot() +
  theme_bw() +
  geom_sf(data=world_mr_sf) +
  geom_sf(aes(fill=anomaly)) +
  coord_sf(xlim=c(xmin,xmax), ylim=c(ymin, ymax)) +
  scale_fill_gradient2(midpoint=0, low="blue", high="red", limits=c(-15000, 15000)) + 
  facet_grid(species~year)


```

_`r tab_nums("cpuepersoort")`_
